臺灣高等法院臺南分院刑事判決
111年度上訴字第207號
上  訴  人  臺灣嘉義地方檢察署檢察官
上  訴  人  
即  被  告  乙○○




上列上訴人因被告妨害秩序等案件，不服臺灣嘉義地方法院110
年度訴字第327號中華民國110年11月11日第一審判決（聲請簡易
判決處刑案號：臺灣嘉義地方檢察署109年度偵字第9058號），
提起上訴，本院判決如下：
    主  文
原判決撤銷。
乙○○犯在公眾得出入之場所聚集三人以上，首謀強暴罪，累犯，
處有期徒刑拾月。
    事  實
一、緣乙○○不滿甲○○對外揚言挑釁（因乙○○指稱甲○○偷其友之錢
    ，甲○○遂要與乙○○約輸贏），劉杰達（原名：鄭任翔，原審
    另行判決：犯在公眾得出入之場所聚集三人以上下手實施強
    暴罪，處有期徒刑陸月，得易科罰金）前亦與甲○○發生口角
    紛爭，甲○○乃對外揚言要對乙○○、劉杰達開槍，彼等2人遂
    商討設局教訓甲○○。乙○○知悉KTV為公眾得出入之場所，倘
    假借名義教訓特定人而聚集三人以上，容易鼓動在場人情緒
    而發生肢體衝突。乙○○猶基於在公眾得出入之場所聚集三人
    以上首謀實施強暴之犯意，於民國109年3月15日凌晨1時許
    ，趁少年王○蕙（綽號：王嫚娜）慶生多人在場之機會，倡
    議由劉杰達電話邀約甲○○前往嘉義市○區○○路000號之「○○KT
    V」會談，並向在場人張澤民（通緝中）、少年林○德、黃○
    睿、林○鈞等人（左列少年涉案部分，均由少年法庭另行處
    理）商討於甲○○到場後藉機起事，教訓甲○○。迨甲○○依約前
    往「○○KTV」2樓某包廂後，隨由王○蕙發難，指稱甲○○在外
    宣稱伊係其女友，伊感遭騷擾云云，甲○○察覺有異，迅速離
    開包廂，劉杰達等人見狀，尾隨王○蕙離開包廂，而承前揭
    下手實施強暴之計畫，基於傷害之犯意聯絡，由林○德首先
    以腳踢甲○○，劉杰達則用腳踹甲○○，劉杰達、張澤民、黃○
    睿、林○德、林○鈞均徒手毆打甲○○身體多處，游晏（通緝中
    ）隨後突然竄出，持西瓜刀之刀背朝甲○○之臀部揮砍(尚無
    證據證明乙○○知悉游晏攜帶西瓜刀到場)，致甲○○受有右側
    臀部無異物撕裂傷口之初期照護、右側大腿未伴有異物撕裂
    傷之初期照護、接觸刀子之初期照護、頭部損傷之初期照護
    、意外被人打、撞之初期照護等傷害，而以此方式聚集三人
    以上首謀實施強暴。
二、案經甲○○訴由嘉義市政府警察局移送臺灣嘉義地方檢察署檢
    察官聲請簡易判決處刑，經原審法院改依通常程序審理。
    理  由
壹、程序部分：
    查本件檢察官、被告對於下述本院採為認定犯罪事實依據之
    各項傳聞證據（供述證據）之證據能力，於本院行準備程序
    時均表示同意有證據能力（見本院卷第74頁），另本院審酌
    該等證據之取得過程並無出於違法不當情事，與本案待證事
    實間復具有相當之關聯性，並經原審及本院於審判期日就上
    開證據依法進行調查、辯論，是依刑事訴訟法第159條之5第
    1項規定，均有證據能力，以之為本案證據並無不當，自得
    採為本件認定事實之基礎。另其餘本判決所採之非供述證據
    亦均經法定程序取得，無不得為證據之情形，自均有證據能
    力。　　
貳、實體部分：　　
一、認定犯罪事實所憑之證據及理由：
    訊據被告乙○○矢口否認有上開犯罪事實，辯稱：案發日是
　　少女王Ｏ蕙的生日，她前一週邀請我過去○○KTV，她也有邀請
    劉杰達過去慶生，所以案發當時我有在場，但是我沒有出手
    毆打被害人甲○○，之前也沒有放話說要教訓甲○○，案發前是
    劉杰達放話要教訓甲○○，這我也是聽人家說的。另案發當日
    我到KTV，劉杰達跟我說要約甲○○過來，要藉著甲○○騷擾王Ｏ
    蕙的事情，然後去攻擊甲○○。我跟他說不關我的事情，在打
    的過程中我喝醉了，躺在大廳，我看到他們在打完之後，我
    出來擋，然後請甲○○離開。至於張澤民、游晏他們也都有在
    現場，但他們怎麼會到現場我不清楚。甲○○有對外揚言說要
    對我開槍，我有不滿，但是我沒有跟劉杰達商討設局教訓甲
    ○○的事情，且我沒有動手。整件事是劉杰達主導的，他原本
    的計畫是他一個人要毆打甲○○，其他人都是臨時冒出來的、
    跟著起鬨，就跟著打甲○○，其他人原本就是在KTV裡面的，
    他們看到人家在打人，就跟著打了。事後甲○○有寫信給劉杰
    達，信內容有提到說他們和解條件就是要串通好把這件事情
    嫁禍給我，說我才是主謀，實際上我跟本案無關云云。經查
    ：
(一)上揭犯罪事實，業據告訴人甲○○於警詢、偵查、原審及本院
    審理時指證在卷。而告訴人指證情節，不僅與同案被告劉杰
    達於警詢、偵查及原審審理時證述，及同案被告張澤民、游
    晏及少年林○德、黃○睿、林○鈞於警詢、偵查供述犯案情節
    大致相符，並經原審勘驗案發現場監視器光碟查核無誤，有
    原審110年9月6日勘驗筆錄暨翻拍照片附文字說明在卷可稽
    （原審卷第321-327頁），復有告訴人提出衛生福利部嘉義
    醫院診斷證明書乙份附卷可佐，是告訴人指證情節，堪以採
    信。
(二)被告乙○○固以前詞置辯，惟查，證人即同案被告劉杰達於偵
    查中證述：「當天是乙○○主使要打甲○○，因為甲○○打電話給
    我跟乙○○要對我們開槍，所以我們不滿，才想教訓他一下」
    （他卷二第306頁），於原審審理時再證稱「乙○○說他跟甲○
    ○也有一些爭執，就約出來大家一起處理，當下看怎麼處理
    就隨機應變，我的理解，處理就是要打甲○○的意思」、「（
    在場人知道你們計畫要教訓甲○○？）乙○○應該有跟他們講，
    氣氛那麼不好」等語（原審卷第160、161、170、171頁），
    核與證人林○德於偵查中證述「高皓育跟劉杰達說要打甲○○
    ，因為高皓育說甲○○偷他朋友的錢，所以才主使說要打甲○○
    ，但是高皓育說要用甲○○騷擾王○蕙的理由打他，王○蕙有打
    甲○○耳光」等語相符（他卷二第189頁），堪可佐證被告乙○
    ○倡議以甲○○騷擾王○蕙為由，鼓動在場人教訓甲○○乙情真實
    可採。
　　雖證人林○德嗣於原審審理時翻異前詞，改稱其在警詢、偵
    查指稱本案是乙○○主使乙節，是其等被警察抓的時候，同案
    被告劉杰達要其照著說這件事是乙○○主使云云（原審卷第20
    5、206頁）。然查，證人林○德係於109年9月21日9時35分接
    受員警詢問關於本案犯行；劉杰達於109年5月22日因另案羈
    押於嘉義看守所，9月21日10時50分始經警提解出監，就本
    案犯行接受調查，有調查筆錄及臺灣高等法院被告前案紀錄
    表可查（警卷第118、210頁及原審卷第27頁），林○德既然
    接受詢問在前，劉杰達則係提解到案並較晚接受警方詢問，
    而非同時經警查獲到案，疏難想像2人有串供而誣陷被告乙○
    ○之機會。況證人林○德於案發時乃首先發難朝甲○○踢一腳之
    人，業經原審勘驗無誤，有勘驗錄影畫面截圖在卷可考（詳
    下述，參見原審卷第322頁），顯與證人林○德於原審證述係
    被人推或撞而撞到甲○○之情節相去甚遠（原審卷第204頁）
    ，是證人林○德於原審證述內容恐有偏頗不實之虞，無從憑
    採，而應以其偵查中證述情節較可採信。
　　此外，案發當時至少十數人在現場，被告乙○○於衝突過程始
    終站在核心區域之外，而未靠近被害人，有前揭勘驗筆錄可
    考，實難引人注目。然證人林○德一方面稱彼時其與他友人
    在包廂內唱歌，好奇見一群人聚集而王○蕙一直嗆甲○○，才
    走出包廂。接著不小心被人推撞而撞上甲○○（原審卷第209-
    211頁）；另一方面卻稱「大家還沒開始打我就知道乙○○在
    那邊」乙節（原審卷第212頁），竟能注意在核心區域外之
    非主角人物動向，實有可疑。顯然證人劉杰達證稱乙○○當時
    告知在場人甲○○對外嗆聲而倡議要藉機教訓甲○○乙節，方為
    證人林○德注意到被告乙○○在場之原因，是證人劉杰達上揭
    證詞確屬可採；被告乙○○辯詞即難憑信。
(三)刑法第150條係以在公共場所或公眾得出入之場所有「聚集
    」之行為為其構成要件，亦即行為不論其在何處、以何種聯
    絡方式（包括社群通訊軟體）聚集，其係在遠端或當場為之
    ，均為本條之聚集行為，且包括自動與被動聚集之情形，亦
    不論是否係事前約定或臨時起意者均屬之，而聚集之人數明
    定為三人以上，亦不受限於須隨時可以增加之情形，此乃因
    上開行為對於社會治安與秩序，均易造成危害之故（刑法第
    150條引用同法第149條之修正理由參照）。查案發現場「○○
    KTV」為不特定人可得隨時出入的場所，有前揭勘驗筆錄暨
    照片可考。又除同案被告劉杰達本與被告乙○○事前約定藉機
    尋釁，並通知甲○○到場外，其餘在場下手實施強暴行為之張
    澤民、林○德、黃○睿、林○鈞等人，雖係幫王○蕙慶生而到場
    ，而非事前受邀聚集。然其等依乙○○倡議，假藉王○蕙遭甲○
    ○騷擾為藉口，臨時以教訓甲○○之同一目的，而聚集在「○○K
    TV」包廂外走廊以遂行下手毆打甲○○之施暴行為，參酌上揭
    說明，其等出於在公眾得出入之場所，當場而臨時起意聚集
    三人以上，對他人下手實施強暴之犯意，而相繼下手毆打甲
    ○○，立法論上即推認其等所為造成公眾或他人之危害、恐懼
    不安，業已妨害社會安寧秩序，而該當本罪，至實際上是否
    果有造成社會安寧秩序之危害，在所不問。況稽之案發現場
    為公眾得出入之娛樂場所，一般人均極易前往消費而得以見
    聞，被告乙○○為教訓甲○○而聚集、挑動眾人，甚而有彼此不
    認識之少年陸續加入毆打甲○○之列，顯然被告乙○○此舉已危
    及社會安寧秩序無疑，自該當該條之構成要件無誤。
(四)又共謀共同正犯係以自己共同犯罪之意思，事先同謀而僅由
    其中一部分人實行犯罪行為，其未下手實行之人亦應論以共
    同正犯。查被告乙○○對在案發現場之人倡議，假藉王○蕙遭
    甲○○騷擾為藉口，臨時以教訓甲○○之同一目的，而聚集在「
    ○○KTV」包廂外走廊多數人施暴，果而同案被告劉杰達、張
    澤民等人即下手毆打甲○○致傷，被告乙○○係首謀倡議之人，
    固無從與劉杰達、張澤民、游晏及林○德、黃○睿、林○鈞等
    下手實施強暴行為等犯罪行為態樣不同之人，就聚眾施暴犯
    行成立共同正犯。然其為遂行教訓甲○○之目的而事先同謀聚
    集眾人施暴，亦應認其係以自己共同犯傷害罪之意思，而由
    其中一部分人實行犯罪行為，即應就其餘共犯所為傷害部分
    ，論以共同正犯。　　
(五)至檢察官聲請簡易判決處刑書，固認被告乙○○等人所犯係意
    圖供行使之用而攜帶凶器在公眾得出入之場所聚集三人以上
    ，施強暴脅迫。然參諸證人劉杰達證述「就是想說給甲○○一
    個教訓，就揍個兩下，誰知道最後游晏會拿西瓜刀出來砍甲
    ○○」（原審卷第172頁）、共犯林○德於原審審理時證稱「大
    家打得差不多，都走開了，游晏突然走出來，拿刀砍甲○○」
    「游晏不知是從樓梯還是那一邊的走廊走過來」（原審卷第
    213、214頁）等情節以觀，渠等似均不知游晏攜帶該西瓜刀
    到場。又原審勘驗案發現場監視器錄影畫面：「編號6之人
    （經被告、共犯劉杰達指認為林○德，以下在場出手之人均
    以編號代替，且分經被告、共犯劉杰達指認）用腳踢被害人
    一腳後，隨即走到旁邊觀看，編號2（經指認為張澤民）、
    編號3（經指認為黃○睿）、編號5（經指認為林○鈞）、編號
    6用手搥打被害人，接著編號2、3、5及編號7（即共犯劉杰
    達)再腳踹被害人，9秒後，編號1（經指認為游晏）手持西
    瓜刀衝到被害人旁，此時編號2、3、4仍繼續以手搥打、用
    腳踹被害人，編號1再以西瓜刀往被害人臀部劃兩下後，將
    西瓜刀收入套子，接著連同刀套再持刀打被害人臀部，29秒
    時，編號8（經指認為王○蕙）走到被害人身旁，用手打被害
    人巴掌數下，並用腳踢被害人一下。38秒時，編號3再踢被
    害人一腳。48秒時，被害人起身站起來。53秒時，編號9（
    經指認為被告乙○○）走到被害人身旁，拍拍被害人肩膀及背
    ，隨即離開」乙節，確如證人劉杰達、林○德上揭證述同案
    被告游晏係事中才加入，有原審110年9月6日勘驗筆錄暨翻
    拍照片附文字說明在卷可稽（原審卷第321-327頁）。參酌
    同案被告游晏於偵查中亦供承「我是後面才到。是因為當初
    甲○○在KTV拿酒瓶敲我的頭，為報復，所以我拿西瓜刀砍甲○
    ○」（他卷第375頁）乙節，是劉杰達證稱並未要求游晏帶刀
    具，在衝突前其並不知道游晏帶西瓜刀去KTV乙情，確非全
    然不可採信，依「罪疑為有利被告」認定法則，亦堪認被告
    乙○○於本件衝突前並不知道游晏攜帶西瓜刀之兇器到現場。
    從而，被告乙○○所為與刑法第150條第2項第1款「意圖供行
    使之用而攜帶兇器或其他危險物品犯之」之加重條件，尚有
    未符，而檢察官上訴理由書就此點認定並無表示意見，到庭
    檢察官亦同（本院卷第163頁），附此說明。
(六)至於被告辯稱「事後甲○○有寫信給劉杰達，信內容有提到說
    他們和解條件就是要串通好把這件事情嫁禍給我，說我才是
    主謀，實際上我跟本案無關」「劉杰達跟甲○○和解之後，劉
    杰達還在關，他放假，他在外役監，他透過他媽媽把信件內
    容拍攝給我。」云云一節，經查：
　⑴被告所指所謂「甲○○寫給劉杰達的信（翔：展信愉快一別…）
    」（本院卷第91-93頁），不惟證人甲○○於本院審理中證稱
    否認為其所書寫，未看過此封信。除了寫信給被告外，沒有
    寫信給劉杰達等語（本院卷第146、147頁），且依被告之請
    求，將此封信與甲○○寫給被告之2封信（本院卷第81，85-87
    頁）一併送請法務部調查局鑑定是否均為甲○○之筆跡，該局
    函稱「本案因參考資料不足，依現有資料歉難鑑定」（本院
    卷第97頁），合先敘明。
　⑵告訴人甲○○於本院審理時具結證稱：「在本件發生之後，我
    有跟劉杰達在地方法院當庭達成和解，是他母親跟我母親當
    庭在那邊喬和解金額，我們達成共識，是法官當庭幫我們寫
    和解書。就是單純就我被打的事情達成和解，至於劉杰達本
    來欠我媽媽一筆錢之事，等他出去以後再去處理，就這樣子
    而已，沒有附帶其他條件。（當初你們在談和解的時候，有
    沒有談到這件事情發生時，誰是主謀？）沒有，林○德跟劉
    杰達他們在警詢筆錄及檢察官那邊就說高皓育是主謀了，連
    意見都沒有，還去開庭。（根據被告高皓育講你們和解條件
    就是要把主謀責任推給高皓育，有何意見？）沒有這件事情
    ，因為我跟劉杰達是在當庭和解，談金額及條件。」等語（
    本院卷第147-148頁），並有和解筆錄1份（被告劉杰達願給
    付原告甲○○新台幣36,000元，並當庭交付，由原告之代收人
    孫解妹點收無誤。原告不追究被告之刑事責任，並同意撤回
    告訴。）在卷可憑（原審卷第181-182頁）。足認告訴人甲○
    ○證述情節堪以採信。
　⑶事實上，甲○○母親與劉杰達母親在法庭上達成和解條件，不
    可能有被告所辯要把被告當首謀的部分當作和解條件，如果
    劉杰達本人也承認有這樣的事情的話，就等於劉杰達要自己
    承認自己是主謀，從情理上言是不合理的，至為灼然。
(七)綜上所述，本案事證明確，被告乙○○所辯顯係事後卸責之詞
    ，並不足採，其前揭犯行洵堪認定，應依法論科。至於被告
    聲請傳喚劉杰達到庭一節，本院認事證已明，核無必要，併
    此敘明。
二、論罪科刑：
(一)查被告乙○○於行為時係成年人，同案被告林○德、黃○睿、林
    ○鈞各為92年10月、91年11月、91年9月生，於案發時均為未
    滿18歲之少年，是核被告乙○○所為，係犯刑法第150條第1項
    後段之在公眾得出入之場所聚集三人以上首謀強暴罪及兒童
    及少年福利與權益保障法第112條第1項前段、刑法第277條
    第1項之成年人與少年共同犯傷害罪。公訴意旨認被告係犯
    刑法第150條第2項第1款、第1項意圖供行使之用而攜帶兇器
    ，在公共場所聚集三人以上施強暴脅迫罪，容有誤會。惟因
    起訴之基本社會事實同一，且亦經原審及本院告知被告乙○○
    涉犯罪名包含上揭論罪罪名，已無礙被告之防禦權，自應變
    更起訴法條。
(二)刑法第150條之罪，係為保護社會整體秩序、安全，屬於國
    家法益，並非個人法益，縱行為人施以強暴脅迫之客體有數
    人，惟侵害國家法益仍屬單一，僅成立單純一罪。又本件犯
    罪構成要件須聚集三人以上，性質上屬於聚合犯，並應以在
    場共同實施或在場參與分擔實施犯罪之人為限，而依刑法條
    文有「結夥三人以上」者，其主文之記載並無加列「共同」
    之必要（最高法院79年度台上字第4231號判決意旨參照），
    是本條文以「聚集三人以上」為構成要件，應為相同解釋，
    方為適論。　　
(三)另按共犯在學理上，有「任意共犯」與「必要共犯」之分，
    前者指一般原得由一人單獨完成犯罪而由二人以上共同實施
    之情形，當然有刑法總則共犯規定之適用；後者係指須有二
    人以上之參與實施始能成立之犯罪而言。且「必要共犯」依
    犯罪之性質，尚可分為「聚合犯」與「對向犯」，其二人以
    上朝同一目標共同參與犯罪之實施者，謂之「聚合犯」，如
    刑法分則之公然聚眾施強暴、脅迫罪、參與犯罪結社罪、輪
    姦罪等是，因其本質上即屬共同正犯，故除法律依其首謀、
    下手實施或在場助勢等參與犯罪程度之不同，而異其刑罰之
    規定時，各參與不同程度犯罪行為者之間，不能適用刑法總
    則共犯之規定外，其餘均應引用刑法第28條共同正犯之規定
    （最高法院81年台非字第233號判例意旨參照）。查被告乙○
    ○對在案發現場之人倡議，假藉王○蕙遭甲○○騷擾為藉口，臨
    時以教訓甲○○之同一目的，而聚集在「○○KTV」包廂外走廊
    多數人施暴，果而同案被告劉杰達、張澤民等人即下手毆打
    甲○○致傷，被告乙○○係首謀倡議之人，即無從與劉杰達、張
    澤民、游晏及林○德、黃○睿、林○鈞等下手實施強暴行為之
    人成立共同正犯。然其為遂行教訓甲○○之目的而事先同謀聚
    集眾人施暴，亦應認其係以自己共同犯傷害罪之意思，而由
    其中一部分人實行犯罪行為，則應就同案被告劉杰達等人傷
    害犯行論以共同正犯。又被告所犯上開2罪間，係一行為觸
    犯數罪名，為想像競合犯，應依刑法第55條前段規定，從一
    重之在公眾得出入之場所聚集三人以上首謀強暴罪處斷（按
    兒童及少年福利與權益保障法第112條第1項前段成年人與少
    年共同犯罪，為刑法總則之加重，非刑法分則之加重。故被
    告所犯成年人與少年共同犯傷害罪之部分，其法定刑並無加
    重至二分之一）。
(四)檢察官主張被告乙○○前因妨害性自主案件，經原審法院以10
    5年度侵訴字第19號判處有期徒刑1年確定，於107年6月20日
    縮刑期滿執行完畢在案，有臺灣高等法院被告前案紀錄表在
    卷可考，其於受徒刑之執行完畢後，5年以內故意再犯本案
    有期徒刑以上之罪，已構成刑法第47條第1項之累犯。而被
    告本案並無加重最低本刑且無法適用刑法第59條減輕規定之
    情形下，致生所受刑罰超過應負擔罪責，人身自由遭受過苛
    侵害之情事，參酌司法院釋字第775號解釋意旨，認被告本
    案所犯之罪，應依刑法第47條第1項之規定，加重其刑（本
    院卷第161、164頁），經核並無不合，爰依法加重其刑。
三、原審以被告上開犯行罪證明確，因予論罪科刑，固非無見，
    惟查，被告所犯兒童及少年福利與權益保障法第112條第1項
    前段、刑法第277條第1項之成年人與少年共同犯傷害罪部分
    ，原審誤以兒童及少年福利與權益保障法第112條第1項前段
    為刑法分則之加重，致認該罪與被告所犯刑法第150條第1項
    後段之在公眾得出入之場所聚集三人以上首謀強暴罪，依想
    像競合犯，應從一重之成年人與少年共同犯傷害罪處斷（依
    刑法第35條規定，以最高度之較長者為重），尚有未洽。被
    告上訴意旨仍執陳詞否認犯行，固無理由，惟檢察官上訴意
    旨認被告應從一重之成年人與少年共同在公共場所聚集三人
    以上施強暴首謀罪處斷，尚非無理由，是原判決應予撤銷改
    判。爰審酌被告乙○○因遭告訴人甲○○嗆聲放話，為圖報復目
    的，即倡議而臨時邀集其他共犯下手實施毆打告訴人，完全
    無視本件衝突地點為公眾得出入之場所，而共同為前開犯行
    ；兼衡被告本案犯行之參與程度、素行（參見臺灣高等法院
    被告前案紀錄表）、犯後否認犯罪且未與告訴人達成和解獲
    得告訴人諒解之犯後態度；暨被告自陳國中畢業之智識程度
    、未婚、尚無子女、目前與父母、妹妹同住及擺攤賣烤雞等
    一切情狀，仍量處有期徒刑10月，以示懲儆。
據上論斷，應依刑事訴訟法第369條第1項前段、第364條、第299
條第1項前段、第300條，兒童及少年福利與權益保障法第112條
第1項前段，刑法第11條、第28條、第150條第1項後段、第277條
第1項、第47條第1項、第55條，判決如主文。
本案經檢察官簡靜玉聲請簡易判決處刑，檢察官徐鈺婷提起上訴
，檢察官柯怡伶到庭執行職務。
中　　華　　民　　國　　111 　年　　5 　　月　　31　　日
                  刑事第一庭    審判長法　官  楊清安
                                      法　官  蕭于哲
                                      法　官  陳顯榮
以上正本證明與原本無異。
如不服本判決應於收受送達後20日內向本院提出上訴書狀，其未
敘述上訴理由者，並得於提起上訴後20日內向本院補提理由書（
均須按他造當事人之人數附繕本）「切勿逕送上級法院」。
　　　　　　　　　　　　　　　　　　　書記官  陳筱婷　　
中　　華　　民　　國　　111 　年　　5 　　月　　31　　日
附錄本案論罪科刑法條：
刑法第150條：
在公共場所或公眾得出入之場所聚集三人以上，施強暴脅迫者，
在場助勢之人，處1年以下有期徒刑、拘役或10萬元以下罰金；
首謀及下手實施者，處6月以上5年以下有期徒刑。
犯前項之罪，而有下列情形之一者，得加重其刑至二分之一：
一、意圖供行使之用而攜帶兇器或其他危險物品犯之。
二、因而致生公眾或交通往來之危險。
　　
刑法第277條：
傷害人之身體或健康者，處5年以下有期徒刑、拘役或50萬元以
下罰金。
犯前項之罪，因而致人於死者，處無期徒刑或7年以上有期徒刑
；致重傷者，處3年以上10年以下有期徒刑。